【裁判字號】    90,易,898
【裁判日期】    900518
【裁判案由】    違反商標法
【裁判全文】
臺灣臺北地方法院刑事判決                            九十年度易字第八九八號
    公  訴  人  臺灣臺北地方法院檢察署檢察官
    被      告  丁○○
                乙○○
                丙○○
右列被告因違反商標法案件，經檢察官提起公訴（八十九年度偵字第一七五六一、二
三六九六號），本院判決如左：
    主      文
丁○○共同連續明知為意圖欺騙他人，於同一商品，使用相同於他人註冊商標之圖樣
之商品而販賣，處有期徒刑肆月，如易科罰金，以參佰元折算壹日。扣案如附表所示
之物均沒收。
乙○○、丙○○共同連續明知為意圖欺騙他人，於同一商品，使用相同於他人註冊商
標之圖樣之商品而販賣，各處有期徒刑參月，如易科罰金，均以參佰元折算壹日。扣
案如附表所示之物均沒收。
    事      實
一、丁○○係台北市○○區○○街三十四號「超人器流行精品店」、台北市○○區○○街五十七號「阿哥哥有限公司」及台北市○○區○○街二００號「黑狗兄流行
    鞋館」等店之負責人，明知「ＮＩＫＥ」之商標名稱圖樣，業經百慕達商耐克國
    際股份有限公司（下稱耐克公司）向我國經濟部中央標準局（今已改制為智慧財
    產局）申請註冊登記，而「ＷＩＮＧ  ＤＥＳＩＧＮ（翼圖）」之商標名稱圖樣
    ，業經美商皮奧爾斯公司向我國經濟部中央標準局申請註冊登記，嗣移轉於百慕
    達商耐克公司，且上二商標名稱圖樣均經核准取得指定使用於靴鞋商品之商標專
    用權，並已授權甲○○○○股份有限公司（下稱甲○○○○公司）使用，現均仍
    於商標專用期間內；丁○○並明知甲○○○○公司所生產製造使用上開商標圖樣
    之商品，在國際及國內市場均行銷多年，具有相當之聲譽，為業者及一般消費大
    眾所熟知，屬相關大眾所共知之商標及商品。詎丁○○意圖營利，於民國八十九
    年七月間某日，在台北市○○區○○街二００號「黑狗兄流行鞋館」內，明知姓
    名年籍不詳之成年男子向其兜售之鞋品一批，係不詳人士意圖欺騙他人，未經甲○○○○公司同意或授權，於同一商品仿冒製造使用相同於上開註冊商標之圖樣
    之商品，竟以每雙鞋品新台幣（下同）五百餘元之價格販入該等仿冒鞋品一批，
    並自八十九年七月間某日起，以每月薪資三萬餘元，抽成另計之方式僱用丙○○
    在「超人器流行精品店」及僱用乙○○在「阿哥哥有限公司」，其本人則在「黑
    狗兄流行鞋館」，三人均明知該等仿冒鞋品係意圖欺騙他人，未經甲○○○○股
    份公司授權或同意於相同商品仿冒製造使用相同於上開註冊商標之圖樣之商品，
    竟共同基於意圖營利之概括犯意聯絡，將該等仿冒鞋品分別陳列在上揭「超人器
    流行精品店」、「阿哥哥有限公司」及「黑狗兄流行鞋館」店內，再以每雙鞋品
    一千元至二千元不等之價格連續出售予不特定顧客賺取差價牟利。嗣為警於如附
    表所示之時、地查獲，並分別扣得丁○○所有如附表所示之使用相同於上開商標
    圖樣之仿冒鞋品共一千零九十四雙。
二、案經甲○○○○公司訴由台北市政府警察局信義分局報請台灣台北地方法院檢察
    署檢察官偵查起訴。
    理      由
一、右揭事實，業據被告丁○○、乙○○及丙○○坦承不諱，核與告訴代理人黃章典
    律師指訴情節相符，復經證人蔡錦森於警訊中證述明確，而「ＮＩＫＥ」之商標
    名稱圖樣，業經百慕達商耐克公司向我國經濟部中央標準局申請註冊登記，而「
    ＷＩＮＧ  ＤＥＳＩＧＮ（翼圖）」之商標名稱圖樣，業經美商皮奧爾斯公司向
    我國經濟部中央標準局申請註冊登記，嗣移轉於百慕達商耐克公司，均經核准取
    得指定使用於靴鞋商品之商標專用權，且現均仍於商標專用期間內，而上揭商標
    圖樣並已授權甲○○○○公司使用，亦有經濟部中央標準局核發之商標註冊證影
    本二紙附卷足參。此外，復有名片、產品鑑定書、照片、發票及估價單等件在卷
    可考暨如附表所示之仿冒鞋品一千零九十四雙扣案可佐。是被告三人之自白均顯
    與事實相符。本件事證明確，被告三人違反商標法之犯行均堪認定，應予依法論
    科。
二、按被告丁○○、乙○○、丙○○三人明知係商標法第六十二條第一款所規定為意
    圖欺騙他人，於同一商品使用相同於他人註冊商標之圖樣之商品而販賣之，核其
    等所為，均係犯商標法第六十三條之販賣仿冒商標商品罪。被告三人犯罪後，刑
    法第四十一條業於九十年一月四日修正，同年月十日公布施行，並於同年月十二
    日生效，該條第一項修正為：「犯最重本刑為五年以下有期徒刑以下之刑之罪，
    而受六個月以下有期徒刑或拘役之宣告，因身體、教育、職業、家庭之關係或其
    他正當事由，執行顯有困難者，得以一元以上三元以下折算一日，易科罰金。」
    ，是被告三人犯罪後法律已有變更，雖本案被告三人所犯罪名之法定刑度為一年
    以下有期徒刑、拘役或罰金刑，依修正前刑法第四十一條之規定，原得易科罰金
    ，惟該法條既已修正如上，仍屬法律變更，依刑法第二條第一項前段之規定，應
    適用修正後之規定。其等陳列販賣仿冒商標商品之低度行為，為販賣仿冒商標商
    品之高度行為所吸收，不另論罪。被告三人間就上揭販賣仿冒商標商品罪之犯行
    ，均有犯意之聯絡及行為之分擔，為共同正犯。又被告三人先後多次販賣仿冒商
    標商品之行為，均時間緊接，方法相同，觸犯構成要件相同之罪名，顯係基於概
    括之犯意反覆為之，均應依刑法第五十六條連續犯之規定論以一罪，並依法加重
    其刑。爰審酌被告三人之素行、犯罪動機、目的、手段、智識程度、生活狀況、
    販賣仿冒商標商品影響真正商標權所表彰之品質及商譽，對商標專用權人造成損
    失，妨礙社會交易秩序，且所為亦損害我國國際名譽、參與犯罪之程度、販賣仿
    冒商標商品數目暨犯罪後坦承犯行等一切情狀，各量處如主文所示之刑，並均諭
    知易科罰金之折算標準，以示懲儆。又扣案使用上開商標圖樣之仿冒鞋品一千零
    九十四雙為使用仿冒商標之商品，應依商標法第六十四條之規定，宣告沒收之。
據上論斷，應依刑事訴訟法第二百九十九條第一項前段，商標法第六十三條、第六十
四條，刑法第十一條前段、第二條第一項前段、第二十八條、第五十六條、第四十一
條第一項前段，罰金罰鍰提高標準條例條第二條，判決如主文。
本案經檢察官劉雪惠到庭執行職務。
中      華      民      國    九十      年      五      月      十八    日
                                      臺灣臺北地方法院智慧財產法庭
                                          法  官  黃  紹  紘
右正本證明與原本無異。
如不服本判決，應於判決送達後十日內，向本院提出上訴狀。
                                          書記官  劉  新  怡
中      華      民      國    九十      年      五      月      十八    日
附錄本案論罪科刑法條全文
商標法第六十二條
意圖欺騙他人，有左列情事之一者，處三年以下有期徒刑、拘役或科或併科新臺幣二
十萬元以下罰金：
  一、於同一商品或類似商品，使用相同或近似於他人註冊商標之圖樣者。
  二、於有關同一商品或類似商品之廣告、標帖、說明書、價目表或其他文書，附加
      相同或近似於他人註冊商標圖樣而陳列或散布者。
商標法第六十三條
明知為前條商品而販賣、意圖販賣而陳列、輸出或輸入者，處一年以下有期徒刑、拘
役或科或併科新台幣五萬元以下罰金。


司法院資訊處製作；財團法人民間司法改革基金會備份。
